src/morphology/stems/nouns.lexc
LEXICON Noun !!= * @CODE@
вӣгкхуввмушш 1DA ; !!DER вигк-хувв-мушш
вуэллдэгк 1DA ;
вуэллнэмушш 1DA ;
вуэпьсемушш 1DA ;
вуэпьсуввмушш 1DA ;
вуэсстлэгк 1DA ;
вуэсстлэмушш 1DA ;
вэ̄ррпэ̄ййнэмушш 1DA ;
ёгк 1DA "река / river" ;
е̄кесьпоррмушш 1DA ;
ыйй 1DA "ночь / night" ;
ӣнцэсьпоррмушш 1DA ;
ке̄ххьпнэсспоаввчсэмушш 1DA ;
кӣдткоаллдэгк 1DA ;
коа̄ххплэгк 1DA ;
кӯсс 1DA "ель / fir" ; !!= кӯсс xx-->y NEEDS a new subclass later, cf. сс-->с
лӯсс 1DA ;
кӯттҍкпоавчсэмушш 1DA ;
кэ̄жьнэгк 1DA ;
лоа̄ткнэмушш 1DA ;
ло̄гктэдтмушш 1DA ;
луннтнэнтмушш 1DA ;
лыһк 1DA "труд / work" ;
рыһп 1DA ; !рыххп 
ме̄рр 1DA "море / sea" ;!хх-->x
мӯрр 1DA "дерево / tree" ;
мушштъемушш 1DA ;
мырр 1DA ;
ноаҏҏт 1DA "сани / sled" ;
пе̄ййвпоррмушш 1DA ;
поа̄вчсэмушш 1DA ;
пуадтмушш 1DA "приход / arrival" ;
пя̄йвнэгк 1DA "солнечная погода / sunny weather" ;
са̄рнэгк 1DA ;
чосснэгк 1DA ;
чувв 1DA "свет / light" ;
шӯрр 1DA "?? / master" ;
шэ̄ӈӈ 1DA "шторм / storm" ;
ылл 1DA "уголь / coal" ;
эхтнэгк 1DA "союз / union" ;
кӯлль 1DA "рыба / fish" ; ! lang u->ue
ка̄ррь 1DA "посуда / dish" ;
ке̄джь 1DA "конец / end" ;
кӣдт 1DB "рука / hand, arm" ;!xx-->x
ка̄ннҍцвудт 1DB "дружба / friendship" ;
ля̄ммт 2D "лес / forrest, wood(s)" ;!! * Ablaut
кӯшшк 2D "порог на реке / rapids" ;!Ablaut
ма̄ййт 2D "молоко / milk" ;!Ablaut
а̄ййк 2D "срок, пора / time" ;!Ablaut
куэсськ 2D "тётя / aunt" ; !!= * @CODE@
ке̄ддҍк 2D "камень / rock" ;
аббьр 2D "дождь / rain" ;
а̄ввьл 2D "крючок на перекладине в куваксе / hook for hanging things in a" ; 
на̄ввьт 2D "зверь / wild animal, (wild) beast" ;
кӯссь 3D "гость / guest" ;
пысс 3D "ружьё / gun" ;
па̄лл 3D "мяч / ball" ;
а̄шшь 3D "просьба / request | application" ;
пуаз:пуадз 4D "олень / reindeer" ; ! no Nom generated!
цыза 4DА "птичка / little bird" ; 
оаб 4D "усы / moustache" ;
оа̄з 4D "паук / spider" ; ! can mean also clothes, but with different paradigm
оаккшэ 4D "топор / axe" ;
ылльтэ 4D "полка / shelf" ;
кнӣга 4D "книга / book" ; ! also кыррьй (buch, brief, aufzeichnung, zeichnung, gemaltes bild)
ке̄лл 4D ;
чӣгар:чӣгкар 5D "стадо / herd | flock" ; ! no Nom generated!
коавас:ко̄ввас 5D "кувакса / Saami tent" ; ! no Nom generated!
ва̄нҍтэсь:ва̄ннтас 5D "обруг / (barrel) hoop" ;! no Nom generated!
вэнс:вэ̄ннас 5D "лодка / boat" ;! no Nom generated!
нызан 5D "женщина / woman" ;
карънэль 5D "локоть / elbow" ;
ке̄ресь 5D "керёжа / (reindeer) sleigh | pulka / sme: geres / nob: pulk" ;
чӯййкэй 5D "лыжник / skier" ;
куаррэй 5D "швея / seamstress" ;
кэ̄рхаллей 5D "гонщик / racer | rafter" ;
рекла̄ма ELAN_N "реклама / advertisement" ;
кӣннт ELAN_N "кинтище" ;
пӣрас ELAN_N ;
а̄джь OAHPA_N ;
а̄ййк OAHPA_N ;
а̄ка OAHPA_N ;
а̄лльп OAHPA_N ;
а̄ррьвдэсс OAHPA_N ;
а̄ҏҏьтпелльтаффьт OAHPA_N ;
адтъешь OAHPA_N ;
байна OAHPA_N ;
брага OAHPA_N ;
ва̄ннцэнҍ OAHPA_N ;
варенье OAHPA_N ;
винтер OAHPA_N ;
вуаннчмушш OAHPA_N ;
вуэйвпяллса OAHPA_N ;
вуэййвлоагк OAHPA_N ;
вуэлльк OAHPA_N ;
вуэннь OAHPA_N ;
вуэпьсуввэй OAHPA_N ;
вуэррьпенҍ OAHPA_N ;
вуэсск OAHPA_N ;
вуэххьц OAHPA_N ;
выррьт OAHPA_N ;
вэ̄ррсунэкэбп OAHPA_N ;
вясмушш OAHPA_N ;
вӣн OAHPA_N ;
вӯйй OAHPA_N ;
вӯппт OAHPA_N ;
вӯсспэдт OAHPA_N ;
вӯшенҍ OAHPA_N ;
грӣбп OAHPA_N ;
е̄гель OAHPA_N ;
е̄ллемсайй OAHPA_N ;
е̄ҏҏьт OAHPA_N ;
еххтъенч OAHPA_N ;
жэва OAHPA_N ;
ка̄ввьн OAHPA_N ;
ка̄ллесь OAHPA_N ;
ка̄ннт OAHPA_N ;
ка̄ннҍц OAHPA_N ;
ка̄ррпан OAHPA_N ;
ка̄ӆӆьч OAHPA_N ;
калльмушш OAHPA_N ;
карьнэльлаввь OAHPA_N ;
ке̄ссьманн OAHPA_N ;
кеддҍк OAHPA_N ;
ко̄нньчпуӈӈ OAHPA_N ;
коа̄бсэсс OAHPA_N ;
коа̄зенч OAHPA_N ;
коа̄ммэ OAHPA_N ;
коа̄сс OAHPA_N ;
коавас OAHPA_N ;
коаллс OAHPA_N ;
кодтҍ OAHPA_N ;
куалмантпеййв OAHPA_N ;
кунн OAHPA_N ;
куэдтҍ OAHPA_N ;
куэххьцев OAHPA_N ;
куҏҏк OAHPA_N ;
кыппьтэмсайй OAHPA_N ;
кыррьйтэй OAHPA_N ;
кэ̄бп OAHPA_N ;
кэ̄сскпоаррк OAHPA_N ;
кӣгк OAHPA_N ;
кӣдтлаввь OAHPA_N ;
кӣллпессь OAHPA_N ;
кӯввч OAHPA_N ;
кӯмпар OAHPA_N ;
кӯттҍккэбп OAHPA_N ;
ла̄вькэбп OAHPA_N ;
ла̄мьпесь OAHPA_N ;
ла̄шшь OAHPA_N ;
ле̄ййп OAHPA_N ;
ло̄ххкчуввт OAHPA_N ;
лоа̄ддв OAHPA_N ;
лоагк OAHPA_N ;
ложьбанд OAHPA_N ;
луннтнэдант OAHPA_N ;
лыххцэй OAHPA_N ;
лышшькоаз OAHPA_N ;
лэфкхэсс OAHPA_N ;
лӣййнҍ OAHPA_N ;
лӯмпал OAHPA_N ;
ма̄ййв OAHPA_N ;
ма̄лль OAHPA_N ;
маннь OAHPA_N ;
маӈӈаяххта OAHPA_N ;
ме̄ррвуэсск OAHPA_N ;
мегар OAHPA_N ;
моа̄гка OAHPA_N ;
моаркэфь OAHPA_N ;
муҏьце̄ххь OAHPA_N ;
мӯнненч OAHPA_N ;
мӯррьйчадзь OAHPA_N ;
на̄ххьк OAHPA_N ;
нуэррьй OAHPA_N ;
нышшькмоант OAHPA_N ;
нюннҍкиммьн OAHPA_N ;
ня̄льмчисстэмьпымме OAHPA_N ;
нӣйта OAHPA_N ;
о̄дтыгьманн OAHPA_N ;
оа̄к OAHPA_N ;
оасск OAHPA_N ;
па̄львашш OAHPA_N ;
па̄ррьн OAHPA_N ;
падеж OAHPA_N ;
пе̄ййв OAHPA_N ;
пе̄ннгэнч OAHPA_N ;
пе̄тнэц OAHPA_N ;
племница OAHPA_N ;
по̄яс OAHPA_N ;
поа̄шштпе̄ййв OAHPA_N ;
поппал-сӣрр OAHPA_N ;
пуйххьк OAHPA_N ;
пэ̄дчисстэмьпымме OAHPA_N ;
пэрре OAHPA_N ;
пӯййт OAHPA_N ;
ре̄ввьн OAHPA_N ;
ро̄дтвудт OAHPA_N ;
роаӈӈьк OAHPA_N ;
рыствӣлльй OAHPA_N ;
рӯввьдпуар OAHPA_N ;
са̄ййва OAHPA_N ;
са̄ррнэй OAHPA_N ;
са̄ххьпе OAHPA_N ;
се̄лльквусс OAHPA_N ;
соагкнэххьк OAHPA_N ;
суэввель OAHPA_N ;
сыр OAHPA_N ;
сӣря OAHPA_N ;
сӯлль OAHPA_N ;
та̄лвуадт OAHPA_N ;
та̄ссэм OAHPA_N ;
те̄д OAHPA_N ;
то̄ҏҏк OAHPA_N ;
трасськэ OAHPA_N ;
туннпэ̄ҏҏт OAHPA_N ;
тыһкь OAHPA_N ;
тӣт OAHPA_N ;
уггл OAHPA_N ;
укскуэӆӆьц OAHPA_N ;
уххцэй OAHPA_N ;
церехь OAHPA_N ;
цызэнч OAHPA_N ;
ча̄лльмкагерь OAHPA_N ;
чай OAHPA_N ;
чехс OAHPA_N ;
чо̄ннтэкэ̄бп OAHPA_N ;
чуххч OAHPA_N ;
чуэраш OAHPA_N ;
чӯххп OAHPA_N ;
ша̄ӈӈьк OAHPA_N ;
шуэннь OAHPA_N ;
ыввьн OAHPA_N ;
э̄ххтоарк OAHPA_N ;
ю̄лльквуэ̄дт OAHPA_N ;
юрткыррьй OAHPA_N ;
я̄нна OAHPA_N ;
ёррш OAHPA_N ;
